臺灣屏東地方法院刑事判決　　　　　　 94年度簡上字第158號
公　訴　人　臺灣屏東地方法院檢察署檢察官
上　訴　人　甲○○
即　被　告
上列上訴人即被告因竊盜案件，不服本院94年度簡字第1149號，
中華民國94年9 月9 日第一審刑事簡易判決（聲請簡易判處刑案
號：94年度偵字第3992號），提起上訴，本院第二審合議庭判決
如下：
    主      文
原判決撤銷。
甲○○攜帶兇器竊盜，處有期徒刑陸月，如易科罰金以佰元折
算壹日，緩刑年。
    事      實
一、甲○○意圖為自己不法之所有，於民國94年8 月17日上午9
    時許，至屏東縣屏東市○○路勝校巷12號無人居住使用之屏
    東高工宿舍，以其在附近地上撿拾，客觀上可供作兇器使用
    之螺絲起子1 枝為工具，拆解該宿舍內裝設之鋁窗框架2 扇
    而竊取之，得手後欲離去時，適為管理人員乙○○發覺而報
    警查獲，扣得行竊使用之螺絲起子1 枝。
二、案經屏東縣警察局屏東分局報告臺灣屏東地方法院檢察署檢
    察官偵查後聲請簡易判決處刑。
    理      由
一、前揭事實業據被告甲○○於警詢、偵查及本院審理時自白不
    諱，核與證人乙○○於警詢中指述情節相符，並有扣案之螺
    絲起子1 枝及卷附贓物認領保管單1 紙可佐，足認被告之自
    白與事實相符。被告竊取鋁窗框架所使用之螺絲起子，前端
    為金屬製品，外形尖銳，有照片附於警卷可稽，如以之攻擊
    人體，足以造成嚴重傷害，客觀上顯可供作兇器使用，本件
    事證明確，被告犯行堪以認定。
二、按刑法第321 條第1 項第3 款之攜帶兇器竊盜罪，係以行為
    人攜帶兇器竊盜為其加重條件，此所謂兇器，其種類並無限
    制，凡客觀上足對人之生命、身體、安全構成威脅，具有危
    險性之兇器均屬之，且祇須行竊時攜帶此種具有危險性之兇
    器為已足，並不以攜帶之初有行兇之意圖為必要。螺絲起子
    為足以殺傷人生命、身體之器械，顯為具有危險性之兇器，
    有高法院79年臺上字第5253號判例可參。
三、核被告所為，係犯刑法第321 條第1 項第3 款之攜帶兇器竊
    盜罪，茲審酌被告之前科素行、本件犯罪之動機、目的、手
    段、所生危害及犯後坦認錯誤、態度尚稱良好等一切情狀，
    量處如主文第2 項所示之刑，並諭知易科罰金之折算標準。
    扣案之螺絲起子1 枝，雖為被告犯罪之工具，然係被告在本
    案現場附近地上隨手撿拾之物，並非被告所有，已迭據其供
    明在卷，爰不予宣告沒收。原判決認被告犯刑法第321 條第
    1 項第3 款之攜帶兇器竊盜罪，予以論罪科刑，固非無見，
    惟就扣案之螺絲起子1 枝，認係被告所有供犯罪所用之物，
    而依刑法第38條第1 項第2 款規定予以宣告沒收，尚有未洽
    ，被告上訴意旨執此指摘原判決不當，為有理由，應予撤銷
    改判。
四、被告於74年間，雖曾因違反票據法案件經法院判處有期徒刑
    確定，並於同年7 月11日執行完畢，惟5 年內並未曾受有期
    徒刑以上刑之宣告，有臺灣高等法院被告前案紀錄表在卷可
    考，其因一時思慮欠週而觸刑章，所犯情節尚屬輕微，經此
    偵審科刑教訓，當知所警惕，諒無再犯之虞，本院認所宣告
    之刑以暫不執行為適當，爰併宣告緩刑3 年，以啟自新。
五、據上論斷，應依刑事訴訟法第455 條之1 第3 項、第369 條
    第1 項前段、第364 條、第299 條第1 項前段，刑法第321
    條第1項 第3 款、第41條第1 項前段、第74條第2 款，罰金
    罰鍰提高標準條例第2 條判決如主文。
本案經檢察官林吉泉到庭執行職務
中　　華　　民　　國　　94　　年　　11　　月　　24　　日
                  刑事第三庭  審判長法  官  楊清安
                                    法  官  楊萬益
                                    法  官  柯雅惠
以上正本證明與原本無異。
不得上訴。
                                    書記官  曾文玲
中　　華　　民　　國　　94　　年　　11　　月　　24　　日
附錄論罪法條：
中華民國刑法第321條
犯竊盜罪而有左列情形之1 者，處6 月以上、5 年以下有期徒刑
：
一、於夜間侵入住宅或有人居住之建築物、船艦或隱匿其內而犯
    之者。
二、毀越門扇、牆垣或其他安全設備而犯之者。
三、攜帶兇器而犯之者。
四、結夥三人以上而犯之者。
五、乘火災、水災或其他災害之際而犯之者。
六、在車站或埠頭而犯之者。
前項之未遂犯罰之。
